臺灣新竹地方法院刑事判決　　　　　　　　　　　　　九十一年度易字第五三一號
　　公　訴　人　臺灣新竹地方法院檢察署檢察官
　　被　　　告　乙○○
　　　　　　　　丁○○
　　　　　　　　丙○○
　　　　　　　　甲○○
右列被告等因竊盜案件，經檢察官提起公訴（九十一年度偵字第一九四一號），本院
判決如左：
    主  文
乙○○結夥三人以上，攜帶兇器竊盜，處有期徒刑捌月。緩刑貳年。扣案之大鐵鎚貳
支、撬棒貳支，均沒收。
丁○○結夥三人以上，攜帶兇器竊盜，處有期徒刑柒月。緩刑貳年。扣案之大鐵鎚貳
支、撬棒貳支，均沒收。
丙○○結夥三人以上，攜帶兇器竊盜，處有期徒刑柒月。緩刑貳年。扣案之大鐵鎚貳
支、撬棒貳支，均沒收。
甲○○結夥三人以上，攜帶兇器竊盜，處有期徒刑捌月。緩刑貳年。扣案之大鐵鎚貳
支、撬棒貳支，均沒收。
    事  實
一、乙○○前因從事廢五金之環保回收工作，曾受託進入位於新竹市科學園區○○○
    路一號之國軍篤行營區內，負責拆除該營區之鋁門框、鋁窗框等物，因而知悉該
    營區內有甚多之鋁門框、鋁窗框、廢五金得以回收變賣。民國九十年十二月三日
    篤行營區遷移，原址各項財產均交由新竹科學園區管理局接管。九十一年四月五
    日清明節上午，乙○○逐一與其弟丁○○、堂弟丙○○、因業務認識之現役軍人
    朋友甲○○聯絡，得知渠等當日均有空閒後，四人即共同基於意圖為自己不法所
    有之犯意聯絡及行為之分擔，先至乙○○位於新竹市○○街二六０號住處會合，
    再共乘車號ＬＯ－三五六九號自用小貨車，於同日上午十時許（起訴書誤載為中
    午十二時四十五分許）藉由甲○○著其服役單位之軍裝掩護帶領下，進入前述已
    移交之原篤行營區內，嗣由乙○○、丁○○、丙○○從車上取出足對人之身體安
    全造成危害、客觀上可資為兇器使用之大鐵鎚二支、撬棒二支，將原營區內之鋁
    門框、鋁窗框、廢五金等物拆卸置放在上開小貨車上，欲變賣朋分牟利，待裝滿
    一車而地上尚留有部分經拆卸但無空間得以置放之前開物品後，同日中午十二時
    四十五分許乙○○即駕駛該車附載其餘三人，亦欲藉由被告甲○○穿著軍服之掩
    護駛離現場，然尚未駛離之際，新竹科學園區保全人員彭冠璉與巡邏員警即發現
    情況有異，經向前盤查渠等並無許可證得以拆卸上開物品，因而當場查獲，並扣
    得大鐵鎚二支、撬棒二支。
二、案經內政部警政署保安警察第二總隊第一大隊第三中隊報請臺灣新竹地方法院檢
    察署檢察官偵查起訴。
    理  由
一、訊據被告乙○○、丁○○、丙○○、甲○○對於右揭事實，迭於警訊、偵查及本
    院審理時坦承不諱，核其四人所供互核一致，又篤行營區因遷移他處，原址各項
    財產業於右揭時間交予新竹科學園區管理局接管，而該局並未委請或允諾被告四
    人拆卸清理鋁門框、鋁窗框或廢五金，亦經被害人新竹科學園區管理局之副組長
    潘仁聰於警訊中指述甚詳，本案查獲之經過情形則經證人彭冠璉於警訊中證稱無
    訛，此外，復有現場照片八幀、贓物認領保管單一紙在卷以及大鐵鎚二支、撬棒
    二支扣案可資佐證，是被告四人上開自白，堪信與事實相符。本案事證明確，被
    告四人前開犯行皆堪認定，自應依法予以論罪科刑。
二、扣案之大鐵鎚二支、撬棒二支，均係鐵製器械，體積甚大，且供拆卸鋁門框、鋁
    窗框使用，對於人之身體安全自有危害，客觀上均足供兇器使用。核被告乙○○
    、丁○○、丙○○、甲○○所為，係犯刑法第三百二十一條第一項第四款、第三
    款之結夥三人以上，攜帶兇器竊盜罪。被告乙○○、丁○○、丙○○、甲○○間
    ，具有犯意聯絡及行為分擔，均為共同正犯。爰審酌被告四人均正值青壯年，貪
    圖他人財物，不思上進，攜帶客觀上足供兇器使用之大鐵鎚、撬棒，竊取被害人
    之財物，實屬不該，被告乙○○居於主動邀約之地位，被告甲○○則為現役軍人
    ，假藉穿著軍裝施以掩護，渠等二人惡性非輕，被告丁○○、丙○○雖皆為共同
    正犯，然對於犯罪之支配力有別，本件竊得財物之價值約新台幣一萬二千元，業
    已發還被害人，業據被害人代理人潘仁聰陳稱在卷，復有贓物認領保管單一紙附
    卷可查，是被害人所受損害程度尚非巨大，另被告四人均素行良好，前無刑事犯
    罪紀錄，犯後均坦承犯行等一切情狀，各量處如主文所示之刑。末查被告四人前
    前均未曾受有期徒刑以上刑之宣告，有台灣高等法院被告全國前案紀錄表、刑案
    資料查註紀錄表各四紙在卷可憑，被告四人經此教訓今後應益知慎戒，信無再犯
    之虞，本院認本案刑之宣告，均以暫不執行為適當，爰均併諭知緩刑二年，用勵
    自新。
三、扣案之大鐵鎚二支、撬棒二支（九十一年度保管字第０五三一號，見九十一年度
    偵字第一九四一號卷第四八頁），為被告乙○○所有，且供被告丁○○、丙○○
    、乙○○犯本件竊盜罪所持用之物，業據被告四人供明在卷，爰依刑法第三十八
    條第一項第二款規定，均併予宣告沒收。
四、被告甲○○雖為現役軍人，然陸海空軍刑法及軍事審判法，分別於九十年九月二
    十八日、九十一年一月三十日修正公佈，依據修正後之軍事審判法第一條第一項
    規定，現役軍人犯陸海空軍刑法或其特別法之罪，始依軍事審判法追訴審判，而
    被告甲○○於非軍事營區內犯竊盜罪，並非陸海空軍刑法規範之列，是被告甲○○前開犯行，自無從依軍事審判法交予軍事法院審判，而應回歸由普通法院審判
    ，附此敘明。
據上論斷，應依刑事訴訟法第二百九十九條第一項前段，刑法第二十八條、第三百二
十一條第一項第四款、第三款、第三十八條第一項第二款、第七十四條第一款，判決
如主文。
本案經檢察官林佳穎到庭執行職務。
中      華      民      國      九十一      年      八    月    十三    日
                                臺灣新竹地方法院刑事第一庭
                                    法  官  李  珮  瑜
右正本證明與原本無異。
如不服本判決，應於判決送達後十日內向本院提出上訴狀( 應附繕本 )，上訴於臺灣
高等法院。
                                    書記官  龔  紀  亞
中      華      民      國      九十一      年      八    月    十三    日
附錄：
刑法第三百二十一條
犯竊盜罪而有左列情形之一者，處六月以上五年以下有期徒刑：
一、於夜間侵入住宅或有人居住之建築物、船艦或隱匿其內而犯之者。
二、毀越門扇、牆垣或其他安全設備而犯之者。
三、攜帶兇器而犯之者。
四、結夥三人以上而犯之者。
五、乘火災、水災或其他災害之際而犯之者。
六、在車站或埠頭而犯之者。
前項之未遂犯罰之。
